臺灣臺北地方法院刑事判決　　　　　　　95年度訴字第2002號
公　訴　人　臺灣臺北地方法院檢察署檢察官
被　　　告　丁○○
　　　　　　　　　　1號
　　　　　　　　　　號1樓
　　　　　　甲○○
　　　　　　乙○○
上列被告等因妨害自由等案件，經檢察官提起公訴（95年度偵字
第23597號），本院判決如下：
    主  文
丁○○共同傷害人之身體，處有期徒刑貳月，如易科罰金，以新
臺幣壹仟元折算壹日。又共同以非法方法，剝奪人之行動自由，
處有期徒刑參月，如易科罰金，以新臺幣壹仟元折算壹日。應執
行有期徒刑肆月，如易科罰金，以新臺幣壹仟元折算壹日，緩刑
參年。
甲○○共同傷害人之身體，處有期徒刑貳月，如易科罰金，以新
臺幣壹仟元折算壹日。又共同以非法方法，剝奪人之行動自由，
處有期徒刑參月，如易科罰金，以新臺幣壹仟元折算壹日。應執
行有期徒刑肆月，如易科罰金，以新臺幣壹仟元折算壹日，緩刑
參年。
乙○○共同傷害人之身體，處有期徒刑貳月，如易科罰金，以新
臺幣壹仟元折算壹日。又共同以非法方法，剝奪人之行動自由，
處有期徒刑參月，如易科罰金，以新臺幣壹仟元折算壹日。應執
行有期徒刑肆月，如易科罰金，以新臺幣壹仟元折算壹日，緩刑
參年。
    事  實
一、丁○○、甲○○與乙○○，於民國95年9月15日凌晨3時30分
    許，在臺北市○○區○○路22號地下1樓「LAVA」PUB內，因
    細故與丙○○發生爭執，竟共同基於傷害之犯意聯絡，在「
    LAVA」PUB 門口一同徒手毆打丙○○，致其受有左眼結膜下
    出血、臉、左肩、頸部多處皮下瘀血之傷害。另共同基於剝
    奪他人之行動自由之犯意聯絡，一同將丙○○強押上計程車
    ，嗣經丙○○之友人向巡邏警車報案，該計程車於同日凌晨
    4 時許，為交通員警在臺北市○○○路○ 段與永吉路30 巷
    口攔下，並經信義分局三張犁派出所員警殷文龍前往該交叉
    路口記下同車乘客丁○○、甲○○及乙○○之年籍資料，並
    將丙○○帶回派出所，丙○○始獲自由。
二、案經丙○○訴由臺北市政府警察局移送臺灣臺北地方法院檢
    察署檢察官偵查起訴。
    理  由
一、訊據被告丁○○固坦承有於上述時間，在「LAVA」PUB門口
    徒手毆打告訴人丙○○，惟否認有何妨害自由之犯行，辯稱
    沒有強押告訴人上車等語；被告甲○○、乙○○則均否認有
    何傷害及妨害自由之犯行，並皆辯稱當時係勸架，且是要送
    告訴人去新光醫院就醫等語。經查：
（一）前揭被告丁○○、甲○○、乙○○於上述時、地共同毆打
      告訴人，並將告訴人強押上計程車，嗣為警攔下告訴人始
      獲自由等情，業據證人即告訴人丙○○於本院審理時具結
      證述明確（本院96年3 月27日審判程序筆錄），傷害部分
      核與被告丁○○、甲○○於警詢時均坦承被告3 人有毆打
      告訴人等情相符。復參酌證人殷文龍於本院具結證述在臺
      北市○○○路○ 段與永吉路30巷口見到告訴人及被告3 人
      時，發現告訴人之衣領有扯破的痕跡（本院96年4 月24日
      審判程序筆錄）等語，足佐告訴人與被告3 人確有拉扯。
      而告訴人因而受有左眼結膜下出血、臉、左肩、頸部多處
      皮下瘀血之傷害，並有臺北縣立醫院驗傷診斷證明書1 紙
      在卷可稽（偵查卷第23頁），且觀諸告訴人受傷部位確係
      在衣領附近。是以綜上足認告訴人之證述堪以採信。從而
      被告3 人之傷害犯行堪以認定。
（二）被告3人雖均否認有強押被害人上車之妨害自由犯行，並
      均辯稱欲將告訴人送往新光醫院就診等語。惟查，告訴人
      於警詢、偵查及本院審理時均明確證述被告3 人係未經同
      意將其強押上車，參以證人殷文龍於本院具結證述於上述
      計程車攔查地點詢問被告3 人及告訴人時，告訴人都不說
      話，臉色難看，且未帶證件，表示證件係在臺北市○○路
      22號其友人處，被告3 人則稱要去唱歌等語（均見同上審
      判筆錄），衡情告訴人如係自願上車，斷無未隨身攜帶身
      分證件之理。復參酌計程車自臺北市○○路22號開往被攔
      查地點之車行方向與新光醫院所在地相反，且被告3 人捨
      鄰近之忠孝醫院而欲前往新光醫院，顯與常情不符。綜上
      堪認告訴人確係遭被告3 人強押上車。被告3 人上述辯解
      ，均為卸責之詞，不足採信。
（三）從而，本件事證明確，被告3人犯行均堪認定，應予依法
      論科。
二、核被告丁○○、甲○○、乙○○所為，均係犯刑法第277 條
    第1 項之傷害罪及同法第302 條第1 項之剝奪他人行動自由
    罪。被告3 人就上述傷害及剝奪他人行動自由之犯行，均有
    犯意聯絡及行為分擔，皆為共同正犯。又被告3 人所犯上述
    2 罪間，犯意各別，罪名不同，應予分論併罰。爰審酌被告
    3 人年輕氣盛，因細故即率爾出手毆打並強押告訴人，惡性
    非輕，並參酌告訴人所受之傷害程度，以及被告3 人之品行
    、犯罪動機、目的、手段、智識程度、犯後否認犯行之犯後
    態度等一切情狀，分別量處如主文所示之刑，並均諭知易科
    罰金之折算標準，及定其應執行之刑暨諭知易科罰金之折算
    標準。另查被告3 人5 年以內均未曾因故意犯罪受有期徒刑
    以上刑之宣告，此有臺灣高等法院被告前案紀錄表在卷可憑
    ，且皆與告訴人達成個別分期賠償告訴人各5 萬元合計15萬
    元之合意，並已各給付告訴人2萬元計6萬元，此有本院筆錄
    及公務電話紀錄附卷可參，本院信被告3人經此論罪科刑之
    教訓，應知所警惕，信無再犯之虞，所宣告之刑以暫不執行
    為適當，爰均併宣告緩刑3年，以啟自新。
據上論斷，應依刑事訴訟法第299條第1項前段，刑法第28條、第
277 條第1 項、第302 條第1 項、第41條第1 項前段、第51條第
5 款、第74條第1 項第1 款，刑法施行法第1 條之1 ，判決如主
文。
本案經檢察官黃紋綦到庭執行職務。
中　　華　　民　　國　　96　　年　　5 　　月　　8 　　日
　　　　　　　　　刑事第三庭  審判長法　官　黃雅芬
　　　　　　　　　　　　　　　　　　法　官　王幸華
  　　　　　　　　　　　　　　　　　法　官　胡宗淦
以上正本證明與原本無異。
如不服本判決，應於判決送達後10日內向本院提出上訴狀（應抄
附繕本）。告訴人或被害人如對於本判決不服者，應具備理由請
求檢察官上訴，其上訴期間之計算係以檢察官收受判決正本之日
期為準。
　　　　　　　　　　　　　　　　　　書記官　張耀鴻
中　　華　　民　　國　　96　　年　　5 　　月　　8 　　日
附錄法條：
中華民國刑法第277條
（普通傷害罪）
傷害人之身體或健康者，處 3 年以下有期徒刑、拘役或 1 千元
以下罰金。
犯前項之罪因而致人於死者，處無期徒刑或 7 年以上有期徒刑；
致重傷者，處 3 年以上 10 年以下有期徒刑。
中華民國刑法第302條
（剝奪他人行動自由罪）
私行拘禁或以其他非法方法，剝奪人之行動自由者，處 5 年以下
有期徒刑、拘役或 3 百元以下罰金。
因而致人於死者，處無期徒刑或 7 年以上有期徒刑，致重傷者，
處 3 年以上 10 年以下有期徒刑。
第 1 項之未遂犯罰之。
